【裁判字號】    95,建,49
【裁判日期】    951208
【裁判案由】    給付工程款
【裁判全文】
臺灣臺南地方法院民事裁定                95年度建字第49號
原      告  承逸石材有限公司
法定代理人  丙○○
訴訟代理人  甲○○
被      告  宜坤建設有限公司
法定代理人  乙○○
上列當事人間請求給付工程款等事件，本院裁定如下：
    主  文
本件移送臺灣高雄地方法院。
    理  由
一、按訴訟之全部或一部，法院認為無管轄權者，依原告聲請或
    依職權以裁定移送其管轄法院，民事訴訟法第28條第1項定
    有明文；又民事訴訟法第12條規定因契約涉訟者，如經當事
    人定有債務履行地，得由該履行地之法院管轄，而所謂債務
    履行地，專指當事人以契約訂定之清償地而言。
二、本件原告起訴主張，被告委由原告承作位於台南市○○路○
    段40號對面工地之石材工程，工程款總計新台幣（下同）
    948,385元，原告已依約定完工，惟被告尚積欠601,385元之
    工程款未給付，因系爭工程在台南施作，債務履行地約定在
    台南，故認本院有管轄權。為此，原告本於系爭工程契約提
    起本訴，請求被告付工程款等。
三、本件原告雖以債務履行地為台南市，而主張應由本院管轄。
    然民事訴訟法第12條係屬因契約涉訟特別審判籍之規定，所
    謂「履行地」必須係當事人於契約中特別明定者為限，民法
    第314條所規之法定債務履行地，非此處之履行地。經查，
    本件原告主張其為承攬被告位於台南市○○路○段40號對面
    工地之石材工程，是本件被告之主給付義務為支付承攬報酬
    ，而原告之主給付義務為完成一定之工作義務。從而，本件
    所謂債務履行地，應以被告給付價金之履行地而言，而非原
    告所主張承攬標的物（即台南市○○路○段40號對面工地）
    之所在地為債務履行地。且經本院觀諸兩造簽訂之合約書之
    契約內容，亦查無就被告支付承攬報酬之履行地而為約定。
    基此，本件原告上開有關由本院為管轄法院之主張，自無足
    採。
四、原告既未能舉證證明兩造針對工程款給付之債務於締約時即
    有約定債務履行地為台南市。次查，被告公司所在地設於高
    雄市○○區○○街171號4樓之2，則依民事訴訟第2條第2項
    之規定，自應由臺灣高雄地方法院管轄。玆原告向無管轄權
    之本院起訴，顯係違誤，爰由本院依聲請將本件移送於該管
    轄法院。
五、依民事訴訟法第28條第1項，裁定如主文。
中    華    民    國    95    年    12    月    8     日
                        臺灣臺南地方法院民事第四庭
                            法  官  田幸艷
以上正本證明與原本無異。
如對本裁定抗告須於裁定送達後10日內向本院提出抗告狀，並應
繳納抗告費新台幣1,000元整。
中    華    民    國    95    年    12    月    8     日
                            書記官  蔡蘭櫻


司法院資訊處製作；財團法人民間司法改革基金會備份。
